# 合伙企业并表问题

提问人：al2006091174 时间：2023-03-23 12:36:28
陈版，请教您一个合伙企业并表问题。集团公司甲持有乙公司100%股权，甲乙公司设立一支有限合伙型私募股权基金A，甲为有限合伙（出资占比 91 ），乙为普通合伙（出资占比 9 ），乙负责基金的日常生产经营管理，决策委员会由 5 名成员组成，甲 1 名（有一票否决权），乙 4 名。合伙企业应该由甲并表？还是应该由乙并表？由于甲对合伙企业A有一票否决权，说明乙并不能实际控制合伙企业，即使乙在A决策委员会中占比4/5.反而甲通过持有乙100%股权，间接控制A决策委员会。

回答人：chenyiwei
乙本身就是甲的全资子公司，是甲的天然一致行动人，且甲的出资占91%。虽然名义上乙是GP，被授予了广泛的管理权力，但乙仍然是甲的代理人，该合伙企业应视为由甲直接控制，乙不合并合伙企业，该合伙企业由甲直接合并。